Tahirou Diallo

DÉVELOPPEUR SPRING BOOT/ ANGULAR

Passionné par l'univers du développement Java JEE, mon ambition est de devenir Experts Techniques dans ce domaine. J'ai eu a developer des compétences technique et l'écoute du client. Travailler dans un environnement bancaire a toujours mon souhait.

EXPÉRIENCE PROFESSIONNELLE

DÉVELOPPEUR Freelance

Librairie | Bignona, Senegal | Nov 2020 - Avril 2021

Développement d'une application web de gestion de stock et de vente. Tâches réalisées : recueillir les besoins, conception du système, mise en place des API backend, réalisation de la partie frontend. Outils : Spring Boot, Spring Security, JWT, JPA, Hibernate, JUnit 4, Mockito, Lombok, Swagger, Itextpdf, Twilio, Angular 7, Angular material 7, Bootstrap 4, MySQL, ChartJS, Pdfmaker, Html, CSS, JavaScript, JQuery, Gmail, Excel, Github

DÉVELOPPEUR WEB PHP

Sen Innovation | Dakar | Avril 2020 - Mars 2021

Jan2021-Mars.2021: conception d'une plateforme pour l'apprentissage dans les écoles primaires. Taches réalisées: Participation à la conception, Réalisation API: gestion Cours, gestion Salle, et Réalisation de quelques interfaces avec VueJs. Outils: Codelgniter4, Bootstrap, Html, CSS, VueJS, GitKraken, Git, MySQL.

Avril 2020-Jan.2021: Refonte d'une plateforme web d'apprentissage par compétence sur plusieurs métiers. Taches réalisés: Correction de bugs, Ajout de nouvelles Fonctionnalités, Adaptation Mobile de la Plateforme. Outils: PHP, Bootstrap, Html, CSS, JavaScripts, Ajax, Filezilla, GitKr

DÉVELOPPEUR Freelance

Hôtel | Ziguinchor | sept 2019 - Janv 2020

Développement d'une application web de gestion des réservations de chambre et commandes de plats pour un hôtel. Taches réalisés : Cahier de charges, Conception, implémentation. Outils : PHP, PDO Bootstrap 4, MySQL, ChartJS, FPDF, Html, CSS, JavaScript, Github

DÉVELOPPEUR Freelance

Boutique Parfum | Dakar | Nov 2019 (1mois)

Réalisation d'un site vitrine pour une boutique de vente de Parfum D&P à Sandaga Dakar (https://parfumdp.sn).

DÉVELOPPEUR Stagiaire

Vision Statistique | Dakar | Dec 2018 - Fev 2019

Développement d'une application web de gestion des d'une station d'essence. Taches réalisés : Participation à la Conception, et mise en place d'interface implémentation. Outils : Spring Boot, Angular 7, Bootstrap 4, MySQL, Bitbucket, Git, Trello

CONTACT

Hann-Mariste 2 Dakar, Sénégal

+221 77 944 03 10

thirdiallo@gmail.com

Portfolio:

FORMATION

MASTER EN INFORMATIQUE / GL Université de Ziguinchor 2014-2017

LICENCE EN INFORMATIQUE / GL Université de Ziguinchor 2011–2014

COMPÉTENCES

Langages: Java, PHP, JavaScript
Framework: Spring boot, Hibernate,
JPA, JUNIT, Thymeleaf, Angular, Vue
Méthodologie Agile avec Scrum
Bases de données MySQL, Oracle
Polyvalence, Créativité, Leadership

LANGUES

Français - Bien

Anglais - Moyen

Pular - Excellent